【裁判字號】    98,交簡上,318
【裁判日期】    981231
【裁判案由】    公共危險
【裁判全文】
臺灣高雄地方法院刑事判決           98年度交簡上字第318號
上  訴  人
即  被  告  丙○○
上被告因公共危險案件，不服本院高雄簡易庭中華民國98年8 月
17日98年度審交簡字第3037號第一審判決（聲請簡易判決處刑案
號：高雄地方法院檢察署98年度偵字第16714 號），提起上訴，
本院管轄之第二審合議庭判決如下：
    主  文
上訴駁回。
    事  實
一、丙○○前於民國89年間因公共危險案件，經本院以90年度雄
    交簡字第116 號判決判處拘役40日，緩刑3 年確定，於93年
    5 月30日期滿。詎仍不知悔改，於98年5 月16日中午12時許
    ，在屏東縣內埔鄉客戶住處飲用酒類後，已達不能安全駕駛
    動力交通工具之程度，猶於同日下午2 時許，駕駛車牌號碼
    8N-5299 自小客車上路，且行駛於國道高速公路。於同日下
    午3 時30分許，在高雄縣仁武鄉○○路○ 段、水管路口處，
    為警執行交通稽查時，發覺其車輛停置在該處路段慢車道上
    且疑為酒後駕車，經施以呼氣酒精濃度測試結果，測得其呼
    氣中酒精濃度為每公升0.83毫克，而當場查獲。
二、案經高雄縣政府警察局仁武分局報告偵辦請臺灣高雄地方法
    院檢察署檢察官偵查後聲請以簡易判決處刑。
    理  由
一、證據能力部分：
  (一)按被告以外之人於審判外之陳述，雖不符刑事訴訟法第159
    條之1 至第159 條之4 之規定，而經當事人於審判程序同意
    作為證據，法院審酌該言詞陳述或書面陳述作成時之情況，
    認為適當者，亦得為證據，刑事訴訟法第159 條之5第1項定
    有明文。本件檢察官、被告於本院審判程序時，就本判決所
    引用審判外之言詞或書面陳述，均明示同意有證據能力，本
    院審酌該具有傳聞證據性質之證據，其取得過程並無瑕疵，
    與待證事實具有關聯性，證明力非明顯過低，以之作為證據
    係屬適當，認俱得為證據。
  (二)現場蒐證錄影及照片之光碟1 片，乃以科學、機械之方式對
    於查獲當時之情況所為忠實且正確之紀錄，性質上並非供述
    證據，故無傳聞法則之適用，於此又查無不得為證據之狀況
    ，自具有證據能力。
二、訊據被告丙○○矢口否認有何酒後駕車之犯行，辯稱：當天
    伊係搭乘由其妻駕駛小客車自屏東縣內埔鄉返回高雄，因2
    人發生爭吵，其妻將車停放路旁自行離去後，伊在車內睡覺
    遭警盤查云云。經查：
  (一)被告於上揭時、地，因酒後駕車為警查獲等節，有酒精濃度
    測試表、測試觀察紀錄表、高雄縣政府警察局舉發違反道路
    交通管理事件通知單影本各1 紙在卷可佐。且據證人即查獲
    員警乙○○於審理時結證稱：當時被告坐在駕駛座上睡覺，
    車輛停放在澄觀路與水管路口，距離國道10號交流道約50公
    尺處，車輛引擎仍發動、窗戶打開、車門未上鎖，駕駛座的
    椅背是直立沒有放倒等語明確（見本院98年度簡上字第318
    號卷第38-39 頁），並庭呈現場蒐證錄影及照片之光碟1 片
    。經當庭勘驗光碟結果為：駕駛座窗戶全開，被告坐在駕駛
    座上，員警命被告下車及出示證件，員警要求被告做酒測呼
    氣，被告不斷向員警拜託（台語）且持續與員警交涉，另蒐
    證照片(一)所示車號8N-5699 號小客車停放在慢車道中央，蒐
    證照片(二)所示被告在駕駛座上睡覺、車窗全開、椅背未放倒
    ，蒐證照片(三)所示被告在警局接受酒測等，有勘驗筆錄在卷
    （見本院98年度簡上字第318 號卷第43頁）。綜合被告為警
    查獲時，獨自坐在駕駛座、車輛停止於慢車道中央、引擎仍
    發動中以觀，堪認其確有酒後駕車之行為，終因不勝酒力而
    停車睡覺，顯已達不能安全駕駛之程度甚明。
  (二)被告雖辯稱：其原本坐在副駕駛座，其妻任意停車離去後一
    人在車內睡覺云云。然前揭蒐證照片(二)所示被告坐在駕駛座
    而非副駕駛座，其所辯顯與事實不符。且衡情，國道交流道
    附近道路之車流量甚大，一般人當不致在車流量大之處任意
    停車，以免阻礙其他車輛行進或肇生交通事故，惟被告竟稱
    其妻在交流道附近任意停車離去，更與常情有違。又被告為
    警於車道上查獲時，先表示是由不知名同事搭載至該處，於
    警詢時改稱是由其妻所搭載，然其竟未主動聯繫其妻至警局
    說明對其有利之證據，況其後亦自承有駕車行駛但不勝酒力
    而睡著、我怕太太知道我又酒後開車會不理我（見警卷第6
    頁、本院98年度簡上字第318 號卷第45頁）。是被告上開所
    辯，均與事實及常情有悖，為飾卸之詞，不足採信。
  (三)證人即被告之妻甲○○雖於本院審理時證稱：當日確係由其
    搭載被告返回高雄，因故發生爭吵，其將車輛沿路邊停靠後
    自行離去，並繪製停車位置圖庭呈附卷（本院98年度簡上字
    第318 號卷第50頁）。證人甲○○既為被告之妻，雖有具結
    作證，然其對於案發當日2 人互動之經過、如何離開停車地
    點、被告為警查獲後有無撥打電話聯絡等相關問題所述均避
    重就輕，是證人上開證述內容顯有迴護被告之情，其證言之
    可信性極低，委無足採。本院認被告飲用酒類後，已達不能
    安全駕駛動力交通工具之程度乙情，已詳述如前。本件事證
    明確，應依法論科。
三、核被告丙○○所為，係犯刑法第185 條之3 之不能安全駕駛
    動力交通工具罪。又被告前有酒後駕車之公共危險案件，經
    本院以90年度雄交簡字第116 號判決判處拘役40日，緩刑3
    年確定，於93年5 月30日期滿，有臺灣高等法院被告前案紀
    錄表在卷可查，竟再為本件犯行，漠視酒後駕車行駛於公路
    對交通往來所造成之高度危險，且呼氣酒精濃度高達每公升
    0.82毫克，顯然未能知所悔悟、警惕，原判決以被告犯行明
    確，論以刑法第185 條之3 之不能安全駕駛動力交通工具罪
    ，量處有期徒刑4 月，並諭知以新臺幣1 千元折算1 日之易
    科罰金折算標準。核其認事用法，均無違誤，量刑亦屬妥適
    ，應予維持。被告以為警查獲時未有駕車行為為由，提起上
    訴，指摘原判決不當，為無理由，應予駁回。
據上論斷，應依刑事訴訟法第455 條之1 第1 項、第3 項、第
368條，判決如主文。
本案經檢察官黃子宜到庭執行職務。
中    華    民    國    98    年    12    月    31    日
                  交通法庭   審判長法  官  黃建榮
                                   法  官  林勳煜
                                   法  官  王品惠
以上正本證明與原本無異。
不得上訴。
中    華    民    國    98    年    12    月    31    日
                                   書記官  李文廣
中華民國刑法第185條之3
服用毒品、麻醉藥品、酒類或其他相類之物，不能安全駕駛動力
交通工具而駕駛者，處1 年以下有期徒刑、拘役或科或併科15萬
元以下罰金。

司法院資訊處製作；財團法人民間司法改革基金會備份。
